臺灣臺中地方法院小額民事判決
　　　　　　 111年度沙小字第512號
原      告  郭世昕  

被      告  王吉健  

上列當事人間請求侵權行為損害賠償(交通)事件，本院於民國11
1年9月6日言詞辯論終結，判決如下：
    主      文
被告應給付原告新臺幣57,013元。
原告其餘之訴駁回。
訴訟費用新臺幣1,000元，由被告負擔新臺幣570元，餘由原告負
擔。
本判決原告勝訴部分，得假執行。但被告如以新臺幣57,013元為
原告預供擔保後，得免為假執行。
    事實及理由
壹、程序部分：
一、按訴狀送達後，原告不得將原訴變更或追加他訴，但擴張或
    減縮應受判決事項之聲明者，不在此限，民事訴訟法第255
    條第1項第3款定有明文。本件原告起訴時原對被告請求給付
    新臺幣（下同）100,000元。嗣於民國111年7月7日具狀將請
    求金額變更為97,280元，核屬減縮應受判決事項之聲明，合
    於前開規定，應予准許。
二、本件被告經合法通知，未於言詞辯論期日到場，核無民事訴
    訟法第386條各款所列情形，爰依原告之聲請，由其一造辯
    論而為判決。　　
貳、實體部分：　　
一、原告主張：被告於110年8月9日16時20分許，駕駛車牌號碼0
    00-0000號自用小客車，行經臺中市梧棲區大仁路二段近大
    仁路二段277巷交岔路口，欲靠右行駛並右轉大仁路二段277
    巷時，碰撞原告駕駛車牌號碼000-000號普通重型機車（下
    稱系爭車輛），並致原告駕駛系爭車輛碰撞右側訴外人花滋
    潤停放於路邊之車牌號碼0000-00號自用小客車，致原告受
    有下列損害：1.系爭車輛修理費用17,300元。2.醫療費用2,
    980元及22,300元。3.耳機損害5,500元。4.眼鏡損害4,200
    元。5.精神慰撫金45,000元。以上共計97,280元。為此，爰
    依侵權行為法律關係請求被告給付。並請求法院判決：被告
    應給付原告97,280元。訴訟費用由被告負擔。
二、被告未於言詞辯論期日到場，亦未提出書狀作何聲明或陳述
    。
三、得心證之理由：
（一）原告主張之事實，已據其提出109年度綜合所得稅電子結
      算網路申報收執聯、免用統一發票收據、行車執照、駕駛
      執照、估價單、相片、逸展牙醫診所診斷證明書、醫療費
      用收據、童綜合醫療社團法人童綜合醫院一般診斷書、門
      診收據等為證，復有本院主動向臺中市政府警察局清水分
      局調閱之本件交通事故全案卷宗資料在卷可查。而被告已
      於相當時期受合法之通知，於言詞辯論期日不到場，亦未
      提出準備書狀為任何爭執，依民事訴訟法第426條之23、
      第426條第2項、第280條第3項、第1項之規定，視為自認
      ，本件經調查證據之結果，可信原告之主張屬實。
（二）道路交通安全規則第102條第1項第7款規定：「汽車行駛
      至交岔路口，其行進、轉彎，應依下列規定：七、轉彎車
      應讓直行車先行。」本件被告駕駛車輛未注意上開規定，
　　　行經上述路口欲右轉彎時，未禮讓直行之原告機車，致與
      原告機車發生碰撞，造成原告身體、財物及車輛受損，既
      可認定，則被告應注意能注意，而未注意上揭規定，致肇
      本件車禍，自有過失，足以認定。
（三）因故意或過失，不法侵害他人之權利者，負損害賠償責任
      ；汽車、機車或其他非依軌道行駛之動力車輛，在使用中
      加損害於他人者，駕駛人應賠償因此所生之損害。但於防
      止損害之發生，已盡相當之注意者，不在此限，民法第18
      4條第1項前段、第191條之2分別定有明文。查，被告就本
      件肇事發生既有過失，自應對被害人即原告所受損害負侵
      權行為損害賠償責任。
（四）不法毀損他人之物者，被害人得請求賠償其物因毀損所減
      少之價額；負損害賠償責任者，除法律另有規定或契約另
      有訂定外，應回復他方損害發生前之原狀。因回復原狀而
      應給付金錢者，自損害發生時起，加給利息。第1項情形
      ，債權人得請求支付回復原狀所必要之費用，以代回復原
      狀。為民法第196條、第213條所明定。又請求賠償物被毀
      損所減少之價值，得以修護費用為估價標準，但以必要者
      為限，例如修理材料費以新品換舊品應予折舊（最高法院
      77年5月17日77年度第9次民事庭會議決議參照）。查，本
      件被告過失不法毀損系爭車輛，已如上述，依前開規定，
      自應負侵權行為損害賠償責任，則以修復金額作為賠償金
      額，自屬有據。又系爭車輛之零件修理既係以新零件更換
      破損之舊零件，依上開說明，自應將零件折舊部分予以扣
      除。查系爭車輛受損修理費用估計17,330元，依估價單內
      容記載，均屬於零件費用，依行政院所頒固定資產耐用年
      數表及固定資產折舊率之規定，【機械腳踏車】之耐用年
      數為3年，依定率遞減法每年折舊1000分之536，另依營利
      事業所得稅查核準則第95條第6項規定「固定資產提列折
      舊採用定率遞減法者，以1年為計算單位，其使用期間未
      滿1年者，按實際使用之月數相當於全年之比例計算之，
      不滿1月者，以1月計」，且依固定資產耐用年數表及固定
      資產折舊率之規定，機器腳踏車耐用年數為3年，且最後1
      年之折舊額加歷年折舊累計額，其總和不得超過該資產成
      本原額10分之9，殘值並應以10分之1為合度，亦即應扣除
      10分之9之零件折舊。上開原告所有機車自出廠日102年（
      即西元2013年）1月，迄本件車禍發生時即110年8月9日，
      已使用超過3年耐用期限，依上開說明，扣除折舊之累計
      金額應不得超過該資產成本原額10分之9。依此計算，系
      爭車輛更換新零件費用為17,330元，則扣除折舊後之零件
      費用為1733元（計算式：173300.1＝1733）。另醫療費用
      2,980元及22,300元部分有前述醫療費用收據、門診收據
      為證，應予准許。耳機損害5,500元、眼鏡損害4,200元部
      分，原告並未提出證據，本院即無從認定。按慰藉金之賠
      償須以人格權遭遇侵害，使精神上受有痛苦為必要，其核
      給之標準固與財產上損害之計算不同，然非不可斟酌雙方
      身分資力與加害程度，及其他各種情形核定相當之數額，
      有最高法院51年臺上字第223號判例可參。本院審酌原告
      受傷程度，並參酌原告與被告之稅務電子閘門財產所得調
      件明細表（見本院卷第107-118頁），斟酌兩造之地位、
      經濟能力，及原告因此所受精神上痛苦之程度等一切情狀
      ，認原告請求之精神慰撫金45,000元為適當。以上合計72
      ,013元（計算式：1733+2980+22300+45000＝72013）。
（五）民法第185條第1項前段規定：「數人共同不法侵害他人之
      權利者，連帶負損害賠償責任。」又同法第274條規定：
      「因連帶債務人中之一人為清償、代物清償、提存、抵銷
      或混同而債務消滅者，他債務人亦同免其責任。」本件車
      禍訴外人花滋潤亦同為肇事原因，應與被告負共同侵權行
      為責任，而原告已自訴外人花滋潤處受領15,000元之賠償
      ，依前述規定訴外人花滋潤前項清償，被告可同免責任。
      本件經計算折舊後，原告受有72,013元之損害，扣除其已
      受領之15,000元，尚不足57,013元（計算式：00000-0000
      0＝57013）。則原告請求被告給付57,013元，應有理由，
      逾此部分之請求，應無理由。
（六）綜上所述，原告依侵權行為之法律關係，請求被告給付原
      告57,013元，為有理由，應予准許。至原告逾此範圍之請
      求，為無理由，應予駁回。
五、本件原告勝訴部分係民事訴訟法第436條之8適用小額訴訟程
    序所為被告敗訴之判決，應依同法第436條之20規定，就本
    件原告勝訴部分依職權宣告假執行；並依同法第436條之23
    準用第436條第2項，適用同法第392條第2項規定，本院爰依
    職權酌定相當擔保金額宣告被告為原告預供擔保後，得免為
    假執行。
六、訴訟費用之負擔：依民事訴訟法第436條之19及第79條，確
    定本件訴訟費用額為1,000元（即原告所繳納之第一審裁判
    費），並由被告負擔其中之570元，餘由原告負擔。
中　　華　　民　　國　　111 　年　　9 　　月　　20　　日
                        臺灣臺中地方法院沙鹿簡易庭
                            法  官  劉國賓
以上為正本，係照原本作成。
如不服本判決，應於送達後廿日內，以判決違背法令為理由，向
本院提出上訴狀並表明上訴理由（上訴理由應表明一、原判決所
違背之法令及其具體內容；二、依訴訟資料可認為原判決有違背
法令之具體事實），如於本判決宣示後送達前提起上訴者，應於
判決送達後廿日內補提上訴理由書（須附繕本）。
中　　華　　民　　國　　111 　年　　9 　　月　　20　　日
                            書記官  張隆成